臺灣高等法院高雄分院刑事判決　　　　 94年度上訴字第398號
上　訴　人　臺灣屏東地方法院檢察署檢察官
被　　　告　甲○○
上列上訴人因被告違反毒品危害防制條例案件，不服臺灣屏東地
方法院93年度訴字第1005號中華民國94年1 月31日第一審判決（
起訴案號：臺灣屏東地方法院檢察署93年度毒偵字第1743號），
提起上訴（併辦案號：臺灣高雄地方法院檢察署94年度毒偵字第
1019號），本院判決如下：
    主  文
原判決撤銷。
甲○○連續施用第一級毒品，累犯，處有期徒刑壹年陸月。殘留
海洛因之注射針筒壹支、海洛因殘渣袋壹個，均沒收銷燬之。
    事  實
一、甲○○前因施用毒品案件，經臺灣屏東地方法院裁定送觀察
    、勒戒後，認有繼續施用毒品傾向，復經該院裁定送強制戒
    治，於民國（下同）90年3 月25日強制戒治執行期滿，經臺
    灣屏東地方法院檢察署檢察官於90年5 月22日，以90年度戒
    毒偵字第159 號為不起訴處分確定。復於90年間，因施用第
    一級毒品案件，經臺灣屏東地方法院以90年度毒聲字第1699
    號裁定送強制戒治，於92年1 月29日強制戒治期滿。另經臺
    灣屏東地方法院檢察署檢察官提起公訴、經臺灣屏東地方法
    院於90年12月31日以90年度訴字第863 號判決判處有期徒刑
    8 月確定。又於90年間，因施用第二級毒品案件，經臺灣高
    雄地方法院於91年4 月30日以90年度訴字第3032號判決判處
    有期徒刑3 月確定。上開施用第一級毒品及施用第二級毒品
    所處罪刑，經臺灣高雄地方法院以91年度聲字第2634號裁定
    應執行刑為有期徒刑10月，而於92年11月11日執行完畢。
二、甲○○仍不思悔改，於強制戒治執行完畢釋放後5 年內，基
    於施用第一級毒品海洛因之概括犯意，自93年6 月24日14時
    許起，至94年1 月28日16時許止，連續在高雄縣鳥松鄉○○
    村○○路2 之17號及高雄縣大寮鄉○○路旁之產業道路等處
    ，以將第一級毒品海洛因加水裝入注射針筒注射於血管之方
    式，施用第一級毒品海洛因多次。其間，於93年6 月24日14
    時10分左右，在高雄縣鳥松鄉○○村○○路2 之17號前，為
    警查獲，又於94年1 月28日16時10分許，在高雄縣大寮鄉○
    ○路旁之產業道路，為警查獲，並扣得甲○○所有供其施用
    毒品而殘留海洛因之注射針筒1 支及海洛因殘渣袋1 個。
三、案由高雄縣政府警察局仁武分局報請臺灣高雄地方法院檢察
    署呈請臺灣高等法院高雄分院檢察署核轉臺灣屏東地方法院
    檢察署檢察官偵查起訴，及高雄市政府警察局苓雅分局移送
    臺灣高雄地方法院檢察署檢察官函送併案審理。
    理  由
一、上開被告甲○○連續多次施用第一級毒品海洛因，為警查獲
    ，並扣得被告施用海洛因所用而殘留海洛因之注射針筒1 支
    及海洛因殘渣袋1 個等事實，迭據被告於警詢及原審法院審
    理中，供承不諱，並有上開殘留海洛因之注射針筒1 支及海
    洛因殘渣袋1 個扣案可佐。被告於93年6 月24日及94年1 月
    28日，為警查獲後，經採其尿液檢驗結果，均有施用海洛因
    後代謝之嗎啡陽性反應，此有高雄縣政府衛生局93年7 月6
    日93煙檢字第1368號煙毒尿液檢驗成績書、長榮大學93年11
    月11日確認報告及高雄市立凱旋醫院94年2 月21日第000000
    00號尿液檢驗報告各1 份在卷足憑。是被告之上開自白，與
    事證相符，足堪採信。
二、又查，被告上開因施用毒品，先後經臺灣屏東地方法院裁定
    送觀察、勒戒，強制戒治，於90年3 月25日強制戒治期滿釋
    放，經臺灣屏東地方法院檢察署檢察官於90年5 月22日以90
    年度戒毒偵字第159 號不起訴處分，有臺灣高等法院被告全
    國前案紀錄表及90年度戒毒偵字第159 號不起訴處分書附卷
    可稽。茲被告於強制戒治執行完畢釋放後5 年內，施用第一
    級毒品海洛因之事證明確，犯行洵堪認定。
三、查海洛因係毒品危害防制條例第2 條第2 項第1 款所稱之第
    一級毒品，核被告施用海洛因之行為，係犯該條例第10條第
    1 項之施用第一級毒品罪。被告先後多次施用第一級毒品，
    時間緊接，犯同一罪名，顯係基於概括犯意反覆為之，為連
    續犯，應依刑法第56條規定，以一罪論，並加重其刑。被告
    施用前之持有毒品行為，應為其施用毒品之高度行為所吸收
    ，不另論罪。又被告自93年6 月24日被查獲後至94年1 月28
    日之施用毒品犯行，雖未經檢察官起訴，因此部分與起訴部
    分，有連續犯之裁判上一罪關係，為起訴效力所及，自應併
    予審理。被告於90年間之施用毒品行為，先後經臺灣屏東地
    方法院及臺灣高雄地方法院判處有期徒刑8 月及3 月，經定
    應執行刑為有期徒刑10月，於92年11月11日執行完畢，有上
    開被告全國前案紀錄表在卷可按，茲於執行完畢後5 年內再
    犯有期徒刑之施用第一級毒品罪，為累犯，應依刑法第47條
    規定加重其刑，並遞加之。
四、原審論處被告罪刑，固無不合，惟未及就上開為起訴效力所
    及之部分一併審理，尚有未洽。檢察官上訴意旨執此指摘原
    判決不當，為有理由，應由本院將原判決撤銷改判。爰審酌
    被告屢次施用毒品，經觀察、勒戒，2 次強制戒治完畢，又
    經執行有期徒刑，有上開前案紀錄表可考，仍未戒絕毒品，
    情節非輕，及其犯罪後坦承犯行，態度尚好等一切情狀，量
    處如主文所示之刑。扣案之殘留海洛因針筒1 支及海洛因殘
    渣袋1 個，因毒品海洛因無從完全析離，整體視為毒品，依
    毒品危害防制條例第18條第1項前段規定沒收銷燬之。
五、被告經合法傳喚，無正當理由不到庭，爰不待其陳述，逕行
    判決。
據上論斷，應依刑事訴訟法第371 條、第369 條第1 項前段、第
364 條、第299 條第1 項前段、毒品危害防制條例第10條第1 項
、第18條第1 項前段、刑法第11條前段、第56條、第47條，判決
如主文。
本案經檢察官周章欽到庭執行職務。
中　　華　　民　　國　　94　　年　　5 　　月　　26　　日
                  刑事第八庭    審判長法  官　惠光霞
                                      法  官  李淑惠
                                      法  官  洪慶鐘
以上正本證明與原本無異。
如不服本判決應於收受本判決後10日內向本院提出上訴書狀，其
未敘述上訴理由者，並得於提起上訴後10日內向本院補提理由書
狀（均須按他造當事人之人數附繕本）「切勿逕送上級法院」。
中　　華　　民　　國　　94　　年　　5 　　月　　27　　日
　　　　　　　　　　　　　　　　　　　書記官　呂素珍
附錄：本件判決論罪科刑法條：
毒品危害防制條例第10條第1項
施用第一級毒品者，處 6 月以上 5 年以下有期徒刑。
                                                       H
